

Développeur Web

En recherche d'un contrat d'apprentissage Rythme: 4 jours entreprise/1 jour école

Après une expérience de plus de 10 ans dans le commerce, j'ai décidé de me reconvertir dans le développement web.

Créatif et ambitieux, j'ai toujours comprendre et résoudre problèmes des techniques. Passionné les nouvelles par technologies, j'aime me tenir informé des évolutions du marché.



06 09 13 03 46



m.hertereau@gmail.com



in /mehdy-hertereau



PROJETS PROFESSIONNELS

GUILD: ReactJS, SCSS, MySQL, NodeJS, Express, Figma (Juillet 2023 - Aujourd'hui) Plateforme pour joueurs de jeux de rôles

O'SOOK: ExpressJS, Sass, NodeJS, Git, JavaScript, ReactJS (Juillet 2023)

"Le bon coin" version Egypte antique

MONKEY'SHROOM: ReactJS, SCSS, MySQL, Express, Figma (Juin 2023-Juillet 2023) Jeu de type "Mario" version jungle

STAR LOVE: API REST, Git, JavaScript, ReactJS, CSS (Juin 2023)

"Tinder" version univers de StarWars

LE LABO: HTML5, CSS3, JavaScript, Git (Mai 2023)

Site vitrine d'une clinique

EXPÉRIENCE PROFESSIONNELLE

Responsable régional des ventes

Groupe SCAPA FRANCE (Mars 2022 - Fév 2023)

Backpacker / Joueur de poker professionnel Janvier 2020 - Mars 2022

Responsable régional des ventes

Faynot (Juillet 2017 - Décembre 2019)

Commercial Marketing WEB

Aerial Conseil (Octobre 2016 - Décembre 2016)

Conseiller Technico-Commercial

Kiloutou (Septembre 2012 - Septembre 2016)

COMPÉTENCES



React



Git



NodeJS



DOM



Javascript



CSS



MySQL



HTML



Express



ViteJS

LOGICIELS ET OUTILS

Visual Studio Code, GitHub, Postman, Figma, Trello, GitHub, MacOS, Windows, Office 365, Logoïst, Androïd, iOS, Final Cut Pro.

FORMATIONS

Estiam - Octobre 2023 à Octobre 2024 3eme année Data & Application Développement

Développement des applications Mobiles, Java, C#, Angular, Node.Js, Business intelligence, Méthode agile, Administration OS Serveur.

Wild Code School Lyon - Mai 2023 à Oct. 2023 Formation développeur Web et Web mobile HTML, CSS, JavaScript, DOM, React, Express (NodeJS), SQL

Tours alternance formation - 2016

BTS négociation Relation Client

Tours alternance formation - 2014

Bac Pro Commerce